ACORDAO-COMPLETO-2357253

ACÓRDÃO DE RELAÇÃO

ACÓRDÃO DE RELAÇÃO 1351/2019 ATA 21/2019 - PLENÁRIO

Acórdão 1351/2019-TCU-Plenário
Considerando se tratar de representação em face do Pregão Eletrônico 158/2018 para Registro de Preços promovido pelo Serviço Nacional de Aprendizagem do Transporte - Conselho Nacional (Senat/CN) tendo como objeto aquisição de empilhadeiras a combustão;
Considerando que o certame foi cancelado em 20/5/2019, por ter sido considerado fracassado após a empresa Tractorbel Equipamentos Ltda. ter se recusado a renovar a proposta anteriormente ofertada, bem como pela ausência de interesse dos demais participantes;
Considerando que a comprovação da capacidade técnica da empresa Tractorbel Equipamentos Ltda. foi feita por meio de declaração pelo próprio fabricante dos equipamentos a serem adquiridos, com interesse direto na concretização da contratação, o que comprometeria sua imparcialidade na emissão desse documento;
Considerando que a exigência de indicação do cargo ou função de seu signatário no atestado de capacidade técnica consiste em controle inócuo, que não alcança as alegadas finalidades de segurança jurídica e de veracidade das informações prestadas, porque essa informação poderá ser incluída sem representar a veracidade dos fatos, o que tornaria excessiva sua existência;
Os Ministros do Tribunal de Contas da União ACORDAM, por unanimidade, com fundamento no art. 43, inciso I, da Lei 8.443/1992, arts. 143, inciso III; 235 c/c o art. 237, VII e parágrafo único, todos do Regimento Interno/TCU, em conhecer da presente representação, por preencher os requisitos de admissibilidade, para, no mérito, considerá-la parcialmente procedente; considerar prejudicado o pedido de concessão de medida cautelar formulado pelo representante, por perda do seu objeto; e em dar ciência deste acórdão à unidade jurisdicionada e ao representante, junto com a instrução (peça 31) , sem prejuízo das medidas a seguir, de acordo com os pareceres emitidos nos autos.
1. Processo TC-Processo 008.269/2019-0 (REPRESENTAÇÃO) 
	1.1. Entidade: Serviço Nacional de Aprendizagem do Transporte - Conselho Nacional; Serviço Social do Transporte - Conselho Nacional.
	1.2. Relator: Ministro Bruno Dantas.
	1.3. Representante do Ministério Público: não atuou.
	1.4. Unidade Técnica: Secretaria de Controle Externo de Aquisições Logísticas (Selog) .
	1.5. Representação legal: Ricardo Magaldi Messetti (30.373/OAB-DF) , representando Serviço Nacional de Aprendizagem do Transporte - Conselho Nacional; Mariana Gaspar e outros, representando Cantex Participações e Serviços Eireli. 
	1.6. dar ciência ao Serviço Nacional de Aprendizagem do Transporte (Senat) , com fundamento no art. 7º da Resolução – TCU 265/2014, sobre as seguintes impropriedades/falhas, identificadas no Pregão Eletrônico para Registro de Preços 158/2018, para que sejam adotadas medidas internas com vistas à prevenção de ocorrência de outras semelhantes:
	1.6.1. o aceite do atestado de capacidade técnica emitido pela Kion South América Fabricação de Equipamentos para Armazenagem Ltda. descumpriu as exigências do item 11.1.2.1 do edital e do art. 12, II, “b”, do Regulamento de Licitações e Contratos do Senat, pois o referido atestado, desacompanhado de documentos comprobatórios (a exemplo de notas fiscais) das vendas que foram efetuadas, não comprovou suficientemente a capacidade técnica da Tractorbel Equipamentos Ltda., uma vez que o declarante era o próprio fabricante dos equipamentos a serem adquiridos e, por esse motivo, possuía interesse direto na concretização da contratação, o que comprometeu sua imparcialidade na emissão desse documento; e
	1.6.2. a exigência editalícia de indicação, no atestado de capacidade técnica, do cargo ou função de seu signatário (item 11.1.2.1, “c”, do edital) desrespeitou o princípio do formalismo moderado e o entendimento do TCU, a exemplo do Acórdão 2003/2011-TCU-Plenário;
	1.7. informar ao Sest e ao Senat que, por serem unidades jurisdicionadas envolvidas neste processo, são consideradas partes neste processo, podendo exercer seu direito de acesso às peças dos presentes autos nos termos estipulados na Resolução - TCU 234/2009.

BRUNO DANTAS

Ricardo Magaldi Messetti (30.373/OAB-DF), representando Serviço Nacional de Aprendizagem do Transporte - Conselho Nacional; Mariana Gaspar e outros, representando Cantex Participações e Serviços Eireli.

Não atuou.

REPRESENTAÇÃO (REPR)

Secretaria de Controle Externo de Aquisições Logísticas (Selog).